# 应收账款保理手续费

提问人：kuzhilu 时间：2021-01-14 21:17:12
请教陈版主，有追索权的应收账款保理业务的手续费按照新金融工具准则计入投资收益还是财务费用，该业务列报于其他流动负债还是短期借款合适

回答人：chenyiwei
有追索权的应收账款保理业务的手续费，如果对应的应收账款没有终止确认，则作为借款的初始直接费用，计入“短期借款——利息调整”，在剩余保理期间内摊销，作为对各期利息支出的调整。

提问人：queeney 时间：2021-07-24 14:50:00
陈老师，您好！无追索权的应收账款保理，收到的钱和减少的应收账款金额之间的差额是计入投资收益还是财务费用呢？我个人理解这个差额是融资性质的费用，但看到有计入投资收益的处理，不是太明白原因。请教老师。

回答人：chenyiwei
投资收益。现在金融资产的终止确认损益都是计入投资收益。